臺灣澎湖地方法院民事裁定
111年度司繼字第158號
聲  請  人  湯光民律師 (即被繼承人呂○○之遺產管理人)

上列聲請人聲請酌定遺產管理人報酬事件，本院裁定如下：
    主  文
聲請人擔任被繼承人呂○○遺產管理人之報酬酌定為新臺幣19萬
元。
程序費用新臺幣1,000元由被繼承人呂○○之遺產負擔。 
    理  由
一、本件聲請意旨略以：聲請人前經本院以111 年度司繼字第10
    號裁定，選任為被繼承人之遺產管理人，並依法向繼承人為
    公示催告，另為增進遺產價值，於臺灣嘉義地方法院111年
    度重訴字第43號分割共有物案件成立和解，就管理遺產(即
    嘉義縣○○鄉○○段000○000地號土地)取得新臺幣（下同）1,12
    6萬4,842元之補償金，以維護被繼承人之權益，爰依民法第
    1183條規定，請求酌定遺產管理人之報酬20萬元等語。
二、按遺產管理人得請求報酬，其數額由法院按其與被繼承人之
    關係、管理事務之繁簡及其他情形，就遺產酌定之，必要時
    ，得命聲請人先為墊付，民法第1183條定有明文。次按家事
    事件法第153 條規定，法院得依財產管理人之聲請，按財產
    管理人與失蹤人之關係、管理事務之繁簡及其他情形，就失
    蹤人之財產，酌給相當報酬，此於遺產管理人亦有準用，此
    觀家事事件法第141 條規定甚明。是法院選任之遺產管理人
    之報酬，應按遺產管理人與被繼承人之關係、管理事務之
    繁簡、遺產狀況及其他情形斟酌定之。
三、經查，聲請人主張之前開事實，業據其提出本院111 年度司
    繼字第10號裁定暨確定證明書、估價報告書、和解筆錄等件
    影本為證。揆諸前揭情事，被繼承人既無合法之親屬會議可
    資召開，自亦無從由其親屬會議酌定遺產管理報酬，執此，
    聲請人聲請本院酌定其遺產管理報酬，自屬有據。本院考量
    聲請人自就任遺產管理人後，進行之管理工作包含例行性之
    處置程序、進行分割共有物訴訟等事項，將來有剩餘財產歸
    屬國庫之程序仍須辦理，此有聲請人所提相關文件在卷可稽
　　。審酌聲請人執行上開業務之簡繁程度、付出之專業能力、
    所需耗費之勞力程度及一般處理委任事務之合理報酬，並參
    酌被繼承人所遺土地即嘉義縣○○鄉○○段000○000○000地號三
    筆土地之鑑定價格為1,272萬6,266元及依財政部頒佈之「代
    管無人承認繼承遺產作業要點」第13點第4 款規定，聲請法
    院酌定管理報酬，其請求標準為遺產現值1.5%，爰核定本件
    遺產管理人之報酬金額為19萬元，應屬適當。　
四、依家事事件法第181條第11項，爰裁定如主文。
五、如不服本裁定，應於裁定送達後10日內向本院提出抗告狀，
    並繳納抗告費新台幣1,000元。 
中    華    民    國   111    年    11    月    30    日
　                家事庭    司法事務官　王志浩   
以上正本係照原本作成。